# 固定资产减值相关问题

提问人：zczbj 时间：2016-11-07 09:22:13
陈版您好：
有个问题向您咨询。某电厂的脱硫设备由于种种原因，一致未达到预期的标准，计划将予以重大技术改造（拆除部分部件并安装新的部件）。并已于 2016 年与提供改造的厂家签订了合同（将于 2017 年进行该技改工程），企业预计拆除部分账面价值约 8000 万元（破坏性拆除，已扣除变卖废钢铁能收回的价值）。目前该电厂盈利状况良好。 如： 1 、和网公司签订的合同规定脱硫电价为每度电 2分。 2 、脱硫电价没有单独计价。 上述两种情况是应在 2016 计提减值准备；还是到应在 2017 年实施该改造工程时将拆除部分账面价值转入 2017 年损失。
谢谢

回答人：chenyiwei
“某电厂的脱硫设备由于种种原因，一致未达到预期的标准，计划将予以重大技术改造（拆除部分部件并安装新的部件）”，是否表明该脱硫设备一直未投入正常使用？如果是，则说明该脱硫设备尚未纳入相关的资产组，因此不能作为资产组的一部分与该资产组内的其他资产一并考虑减值问题，而应当单独考虑其减值问题。如果目前已经确定该资产只能拆除报废，且预计无法从原供应商等外部方面获得补偿的，则应单独作为一个减值测试单元，将其账面价值高于预计可拆除变现净值的差额计提减值准备。不应拖到 2017 年实际拆除时才确认该损失。

提问人：会计人员 ABC 时间：2017-04-03 22:45:32
陈老师，有一家企业。买了一些机器设备，专门用于出租。假充设备原值 300 万，企业按 10 年计提折旧，每年折旧金额为 30 万。已经开始出租 2 年了，最近两年租金收入每年都为 20 万，租金收入明显低于折旧金额。企业估计设备差不多也是 10 年的使用期，企业估计以后租金收入应该不能超过其计提的折旧金额。
这种情况下应该计提固定资产减值准备吧？
企业先估计今年剩余 8 年的出租收入，再评估 8 年后的殘值收入、再按一年期的银行贷款利率折现计算现值，用这个现值与账面的固定资产净值比较，差额计入固定资产减值损失。
请问陈老师，如果企业要计提固定资产减值损失，可以用上述方式计提减值损失吗？

回答人：chenyiwei
资产减值测试中计算未来现金流量现值的折现率应为考虑资本结构和权益资本报酬率后的加权平均资本成本（WACC）。以银行贷款利率为折现率的做法不正确。